臺灣板橋地方法院刑事判決　　　　　　　99年度訴字第3568號
公　訴　人　臺灣板橋地方法院檢察署檢察官
被　　　告　林盈志
上列被告因違反毒品危害防制條例案件，經檢察官提起公訴（99
年度毒偵字第6645號），因被告於本院準備程序中就被訴事實為
有罪之陳述，本院告知被告簡式審判程序之旨，並聽取當事人之
意見後，合議庭裁定改由受命法官獨任依簡式審判程序進行，判
決如下：
    主  文
林盈志施用第一級毒品，累犯，處有期徒刑拾月，扣案之第一級
毒品海洛因壹包（驗餘淨重零點參伍柒零公克）沒收銷毀之，包
裹上開海洛因之外包裝袋壹個、注射針筒共柒支，均沒收；又施
用第二級毒品，累犯，處有期徒刑肆月，扣案第二級毒品甲基安
非他命壹包（驗餘淨重零點壹零捌捌公克）沒收銷燬之，包裹上
開甲基安非他命外包裝壹個、吸食器壹組，均沒收。應執行有期
徒刑壹年，扣案之第一級毒品海洛因壹包（驗餘淨重零點參伍柒
零公克）、第二級毒品甲基安非他命壹包（驗餘淨重零點壹零捌
捌公克），均沒收銷燬之，包裹上開海洛因之外包裝袋壹個、包
裹上開甲基安非他命外包裝壹個、注射針筒共柒支、吸食器壹組
，均沒收。
    事  實
一、林盈志前於民國88、89年間因施用毒品案件，經臺灣臺北地
    方法院以89年度毒聲字第796 號刑事裁定送觀察勒戒，於89
    年6 月27日入所執行後，嗣因認有繼續施用毒品之傾向，由
    同院以89年度毒聲字第1763號刑事裁定令入戒治處所施以強
    制戒治1 年，嗣同院又依聲請以90年度毒聲字第414 號刑事
    裁定停止戒治所餘戒治期間付保護管束，於90年3 月23日停
    止強制戒治，而於90年7 月26日保護管束期滿，由臺灣臺北
    地方法院檢察署檢察官以90年度戒毒偵字第187 號處分不起
    訴確定。又先後於（一）91、92年間犯施用第一、二級毒品
    罪案件，經本院以93年度訴字第831 號刑事判決分別判處有
    期徒刑10月、4 月，應執行刑有期徒刑1 年確定；（二）因
    違反妨害兵役治罪條例案件，經本院以95年度簡字第4983號
    刑事簡易判決判處有期徒刑3 月，如易科罰金以銀元300 元
    折算1 日確定；（三）因犯偽造文書案件，經臺灣臺北地方
    法院以95年度簡字第2785號刑事簡易判決判處有期徒刑4 月
    ，如易科罰金以銀元300 元折算1 日確定；（四）因犯竊盜
    案件，經臺灣臺北地方法院以95年度簡上字第216 號刑事判
    決判處有期徒刑10月確定；（五）因於94、95年間犯施用第
    一級毒品罪案件，經臺灣臺北地方法院以95年度訴字第1234
    號刑事判決判處有期徒刑1 年確定；上開（二）、（三）、
    （四）、（五）之有期徒刑3 月、4 月、10月、1 年，嗣經
    臺灣臺北地方法院以96年度聲減字第1774號刑事裁定均減刑
    ，並裁定應執行有期徒刑1 年又15日，與上開（一）之有期
    徒刑1 年接續執行後，於97年4 月22日假釋出監，嗣於97年
    6 月7 日假釋期滿未經撤銷，未執行之刑以已執行論而執行
    完畢。詎其仍未戒除毒癮，復基於施用第一級毒品海洛因之
    犯意，於99年8 月17日13時許，在（改制前）臺北縣板橋市
    ○○街80號5 樓租屋處所內，以將海洛因置入針筒內加水混
    合後注射皮膚之方式，施用海洛因1 次完畢後，旋即在同一
    處所，另基於施用第二級毒品甲基安非他命之犯意，以將甲
    基安非他命置於吸食器內，再從外部點火燒烤吸食器後，透
    過吸食器吸食揮發氣體之方式，施用甲基安非他命1 次。嗣
    於同日14時20分許，因另案通緝為警在（改制前）臺北縣板
    橋市○○街52號前查獲，扣得其所有之海洛因1 包（淨重0.
    3590公克、驗餘淨重0.3570公克）、注射針筒7 支，而警方
    取得其同意後，於同日15時10分許，至前述租屋處所搜索，
    再扣得甲基安非他命1 包（淨重0.1090公克、驗餘淨重0.10
    88公克）、甲基安非他命吸食器1 組，且經警採集其尿液送
    驗，發現檢驗結果呈甲基安非他命、嗎啡、可待因陽性反應
    ，進而查知上情。
二、案經臺北市政府警察局大安分局移送臺灣板橋地方法院檢察
    署檢察官偵查起訴。
    理  由
一、按本件被告林盈志所犯係死刑、無期徒刑、最輕本刑為3 年
    以上有期徒刑以外之罪，其於準備程序就前揭被訴事實為有
    罪之陳述，經受命法官告知簡式審判程序之旨，並聽取其與
    公訴人之意見後，本院認無不得或不宜改依簡式審判程序進
    行之處，爰依刑事訴訟法第273 條之1 第1 項、第284 條之
    1 之規定，裁定本件由受命法官獨任進行簡式審判程序，合
    先敘明。
二、上揭事實，業據被告林盈志於警詢、偵查及本院審理中均坦
    承不諱，且其於本件為警查獲後所採驗之尿液，經送往臺灣
    尖端先進生技醫藥股份有限公司以GC/MS 方法（氣相層析質
    譜儀法）為確認檢驗，檢驗結果甲基安非他命、嗎啡、可待
    因陽性反應，有卷附該公司99年8 月30日濫用藥物檢驗報告
    、臺北市政府警察局偵辦毒品案件尿液檢體委驗單、自願受
    搜索同意書各1 份、搜索扣押筆錄及扣押物品目錄表各2 份
    、查獲現場及扣案物品照片共7 張等件在卷可稽，以及扣案
    之海洛因1 包（淨重0.3590公克）、甲基安非他命1 包（淨
    重0.1090公克），注射針筒共7 支及吸食器1 組可憑。而扣
    案之海洛因1 包，為米白色粉末及粉塊，淨重為0.3590公克
    取樣0.0020公克檢驗，驗餘淨重為0.3570公克，且檢出含海
    洛因成分；扣案之甲基安非他命1 包，為白色透明結晶，淨
    重為0.1090克，取樣0.0002公克檢驗，驗餘淨重為0.1088公
    克，且檢出甲基安非他命成分等情，亦有交通部民用航空局
    航空醫務中心99年9 月9 日航藥鑑字第0995661 號毒品鑑定
    書1 份附卷可參，足認被告自白與事實相符。
    本件事證明確，被告犯行堪以認定。
三、查海洛因及甲基安非他命分屬毒品危害防制條例第2 條第2
    項第1 款所規定之第一級毒品及同條項第2 款所規定之第二
    級毒品。核被告所為，係犯毒品危害防制條例第10條第1 項
    施用第一級毒品罪及同條第2 項施用第二級毒品罪。被告持
    有第一級、第二級毒品，復分別進而施用，其持有毒品之低
    度行為，應分別為施用第一級、第二級毒品之高度行為所吸
    收，均不另論罪。被告所犯上開2 罪，犯意各別，行為互殊
    ，應予分論併罰。又被告有事實欄所列前揭犯罪前科紀錄，
    有臺灣高等法院被告前案紀錄表可稽，其受有期徒刑之執行
    完畢，5 年以內故意再犯本件有期徒刑以上之罪，均應依刑
    法第47條第1 項之規定，論以累犯，並加重其刑。爰審酌被
    告本件以前有施用毒品等之刑事前案紀錄，素行非佳，其明
    知施用毒品為法所禁止之行為，竟仍不知戒除毒癮，再為本
    件施用第一級、第二級毒品之犯行，堪認其犯罪動機、手段
    、目的均殊非可取，所為雖嚴重危害自己身心健康，惟念其
    犯後坦承犯行，態度尚可等一切情狀，分別量處如主文所示
    之刑，並定其應執行之刑，以資懲罰。
四、扣案之海洛因1 包、甲基安非他命1 包各為第一級、第二級
    毒品，應依毒品危害防制條例第18條第1 項前段規定，分別
    於施用第一級、第二級毒品罪之主文項下宣告沒收銷燬（因
    鑑定所需而取樣耗用之微量海洛因、甲基安非他命，既已滅
    失，自毋庸為沒收銷燬之諭知，併此敘明）。關於包裹上開
    海洛因之包裝袋1 個、甲基安非他命之包裝袋1 個，均係用
    於包裹毒品，防其裸露、潮濕，便於持有、攜帶與施用，與
    扣案之注射針筒7 支（2 支已使用，5 支未使用）、吸食器
    1 組，同為被告所有並供其施用海洛因或甲基安非他命使用
    ，抑或預備施用海洛因使用之物（即前述未使用之5 支注射
    針筒），業據被告供承在卷（見本院卷第49頁），均應同依
    刑法第38條第1 項第2 款規定，分別於施用第一級、第二級
    毒品之主文項下宣告沒收。
據上論斷，應依刑事訴訟法第273 條之1 第1 項、第299 條第1
項前段，毒品危害防制條例第10條第1 項、第2 項、第18條第1
項前段，刑法第11條前段、第47條第1 項、第51條第5 款、第38
條第1 項第2 款，判決如主文。
本案經檢察官陳映蓁到庭執行職務。
中    華    民    國   100    年    2     月    11    日
                  刑事第二十一庭  法  官  李俊彥
以上正本證明與原本無異。
如不服本判決應於收受送達後10日內向本院提出上訴書狀，並應
敘述具體理由；其未敘述上訴理由者，應於上訴期間屆滿後20日
內向本院補提理由書（均須按他造當事人之人數附繕本）「切勿
逕送上級法院」
                                  書記官  林文達
中    華    民    國   100    年    2     月    11    日
附錄本案論罪科刑法條全文
毒品危害防制條例第10條
施用第一級毒品者，處 6 月以上 5 年以下有期徒刑。
施用第二級毒品者，處 3 年以下有期徒刑。